臺灣臺中地方法院刑事判決
111年度交易字第1657號
公  訴  人  臺灣臺中地方檢察署檢察官
被      告  許明祐


上列被告因公共危險案件，經檢察官提起公訴（111年度速偵字
第4542號），本院判決如下：
    主    文
甲○○吐氣所含酒精濃度達每公升零點二五毫克以上而駕駛動力交
通工具，累犯，處有期徒刑柒月。
    犯罪事實
一、甲○○自民國111年9月27日下午1時許起至同日下午2時許止，
    在臺中市梧棲區之工地內，飲用啤酒1、2罐後，其知悉飲酒
    過量不得駕駛動力交通工具，竟仍基於致交通公共危險之犯
    意，於同日下午5時許，騎乘牌照號碼377-LRR號普通重型機
    車返家，又於同日晚間7時許，騎乘上開機車出門用餐，再
    於同日晚間9時許返家，嗣於同日晚間9時30分許，行經臺中
    市清水區中山路與文化路交岔路口時，為警攔檢發現其散發
    酒味，於同日晚間9時33分許，測得其吐氣所含酒精
    濃度達每公升0.42毫克，而查悉上情。
二、案經臺中市政府警察局清水分局報告臺灣臺中地方檢察署檢
    察官偵查起訴。
    理    由
一、本案判決以下引用之非供述證據，並無刑事訴訟法第159條
    第1項規定傳聞法則之適用，經本院審理時依法踐行調查證
    據程序，與本案待證事實具有自然之關聯性，且無證據證明
    係公務員違法取得之物，依法自得作為證據。
二、上揭犯罪事實，業據被告甲○○於偵查及本院審理時均坦承不
    諱（參速偵卷第70頁，本院卷第35頁），復有臺中市政府警
    察局清水分局清水派出所酒精測定紀錄表、臺中市政府警察
    局舉發違反道路交通管理事件通知單3份、臺中市政府警察
    局執行交通違規移置保管車輛通知單、車號000-000車輛詳
    細資料報表等附卷可稽（參速偵卷第21、27、29、31頁），
    足認被告上開任意性自白與事實相符，堪以採信。從而本案
    事證已臻明確，被告上開犯行洵堪認定，應依法論科。
三、論罪科刑：
(一)核被告所為，係犯刑法第185條之3第1項第1款之吐氣所含酒
    精濃度達每公升0.25毫克以上而駕駛動力交通工具罪。
(二)被告前因公共危險案件，經本院107年沙交簡字第230號判處
    有期徒刑6月確定，於107年11月29日因徒刑執行完畢出監，
    有檢察官提出之全國刑案資料查註表、完整矯正簡表、本院
    107年度沙交簡字第230號刑事簡易判決影本可參，另有卷附
    之臺灣高等法院被告前案紀錄表在卷可佐，被告於有期徒刑
    執行完畢後，5年內故意再犯本案有期徒刑之罪，為累犯。
    本院審酌被告除前開公共危險之前案紀錄外，另於95、97、
    103、104年間亦因公共危險案件分別經法院判處拘役或有期
    徒刑確定並執行完畢之紀錄，有前揭前案紀錄表可稽，考量
    被告有多次公共危險案件之前案紀錄，竟仍漠視法律規定及
    政府大力宣導酒後不得駕駛動力交通工具，一再涉犯相同類
    型之案件，倘加重其刑，衡量被告所受之刑罰與其所應負擔
    之罪責，其人身自由尚無遭受過苛之侵害，爰依刑法第47條
    第1項之規定加重其刑。
(三)爰以行為人之責任為基礎，審酌被告：1.明知酒精對人之意
    識能力具有不良影響，酒後行車對一般往來之公眾及駕駛人
    自身皆具有高度危險性，仍罔顧公眾及自身之交通安全，於
    飲酒後猶心存僥倖貿然駕駛動力交通工具上路；2.犯罪後業
    已坦承犯行；3.犯罪之動機、目的、駕駛之車輛種類、行駛
    之道路種類、每公升0.42毫克之吐氣所含酒精濃度值，及其
    自述國中肄業之智識程度，目前從事臨時工，日薪新臺幣（
    下同）1,100元，月收入約1萬餘元，須扶養1名未成年子女
    及母親（參本院卷第37頁）等一切情狀，量處如主文所示之
    刑。
據上論斷，應依刑事訴訟法第299條第1項前段，刑法第185條之3
第1項第1款、第47條第1項，刑法施行法第1條之1第1項，判決如
主文。
本案經檢察官潘曉琪提起公訴，檢察官乙○○到庭執行職務。
中　　華　　民　　國　　111 　年　　12　　月　　15　　日
                  刑事第十九庭  法  官  李依達
以上正本證明與原本無異。
如不服本判決應於收受送達後20日內向本院提出上訴書狀，並應
敘述具體理由；其未敘述上訴理由者，應於上訴期間屆滿後20日
內向本院補提理由書（均須按他造當事人之人數附繕本）「切勿
逕送上級法院」。
                                書記官  蘇文熙
中　　華　　民　　國　　111 　年　　12　　月　　15　　日

附錄本案論罪科刑法條：
中華民國刑法第185條之3
駕駛動力交通工具而有下列情形之一者，處 3 年以下有期徒刑
，得併科 30 萬元以下罰金：
一、吐氣所含酒精濃度達每公升零點二五毫克或血液中酒精濃度
    達百分之零點零五以上。
二、有前款以外之其他情事足認服用酒類或其他相類之物，致不
    能安全駕駛。
三、服用毒品、麻醉藥品或其他相類之物，致不能安全駕駛。
因而致人於死者，處 3 年以上 10 年以下有期徒刑，得併科 2
百萬元以下罰金；致重傷者，處 1 年以上 7 年以下有期徒刑，
得併科 1 百萬元以下罰金。
曾犯本條或陸海空軍刑法第 54 條之罪，經有罪判決確定或經緩
起訴處分確定，於十年內再犯第 1 項之罪因而致人於死者，處
無期徒刑或 5 年以上有期徒刑，得併科 3 百萬元以下罰金；致
重傷者，處 3 年以上 10 年以下有期徒刑，得併科 2 百萬元以
下罰金。